Ramzi TARI | Consultant Data

Fort d'une expérience de deux ans et demi en tant que consultant BI, j'ai acquis une expertise pointue en développement, gestion de données et analyse.

Mon implication dans une multitude de projets et ma collaboration transversale avec divers sujets et domaines ont amplifié mes compétences tant techniques que fonctionnelles.





ramzi-tari@hotmail.com







COMPÉTENCES

BUSINESS INTELLIGENCE

- Extraire et transformer les données (ETL)
- Modéliser un Datamart
- Alimenter un datawarehouse
- Analyser les indicateurs clés de performance
- Créer et visualiser des rapports et tableaux de bord

Language:

- Java
- Python
- Shell
- SQL/SQL+
- PLSQL

OUTILS BI & DATA Analytics:

- ETL: Talend, Oracle Data integrator, Dataiku
- Restitution: Tableau,Power BI ,SAP BusinessObjects, BIBOARD
- SGBD : Oracle Sql developer, MySQL ,PostgreSQL, MSSQL
- Système: Windows, Linux

CERTIFICATIONS & MOOCS:

- Intégration Complete Talend Academy
- L'essentiel sur Power Bi (LinkedIn learning)
- Dataiku Core designer
- MySQL for data analytics and business intelligence (Udemy)

Méthodologie du travail:

Cycle en V

LANGUES

- Français : Courant
- Anglais : Courant
- Italien : Débutant

FORMATIONS

Master 2 | Système d'information

2021-2022 Université Claude Bernard Lyon 1

Q Lyon

Master 2 | Géophysique appliquée

2020- 2021 Institut du physique du globe de Paris

Paris

EXPÉRIENCES PROFESSIONNELLES

Keyrus | Consultant Data | Conseil Départemental de la Haute Savoie Avril 2024 – Aujourd'hui

Lyon

L'objectif de ce projet est de contribuer activement à la transition des processus opérationnels en développement et en mettant en œuvre cinq flux Talend. Ces flux sont conçus pour moderniser la gestion des fichiers en remplaçant les scripts Bash existants, tout en assurant une intégration harmonieuse avec les machines virtuelles dédiées (BO/Talend/SIP2) d'autre taches ont été réalisées tel que :

- Rédaction des spécifications techniques et fonctionnelles
- Réaliser les tests unitaires et d'intégration.
- Modification des flux déjà existants.

Technologies Clés: Talend Open Studio, Shell, TAC, Oracle Sql Developer

Keyrus | Consultant Data | Fédération nationale des mutualité française Juillet 2023-Avril 2024



L'objectif de ce projet était de répondre aux nouveaux besoins des clients en développant de nouveaux flux Talend et en faisant évoluer les flux déjà existants au sein d'une équipe possédant des compétences doubles en Digital et en Data. De plus, nous avons travaillé sur la préparation des sources de données afin de créer des tableaux de bord sur Tableau d'autre taches ont été réalisées tel que :

- Conception et développement de jobs ETL avec Talend.
- Participer à la recette pour valider les besoins métiers
- · Accrochage des nouvelles mutuelles adhérente a la FNMF
- Optimisation des flux de chargement de données sous Talend et au niveau de la base
- Participation aux différentes réunions d'équipe (Daily) et avec le client

Technologies Clés: Talend, Tableau, TAC, CFT, SQL developer, SQL

Keyrus | Consultant Data | Région Auvergne Rhone-Alpes Mars 2022 – Octobre 2023



L'objectif de ce projet est de concevoir de nouveaux systèmes décisionnels, incluant l'intégration et la visualisation des données, pour différents services tels que la santé, la formation et les subventions de la Région Auvergne-Rhône-Alpes. De plus, il vise à garantir le maintien en condition opérationnelle de l'ensemble de la chaîne décisionnelle , d'autre taches ont été réalisées tel que :

- Collaboration au sein d'une équipe de 5 à 7 consultant selon la charge du projet
- Développement des flux de donnée en utilisant ODI
- Conception et mise en place des univers BO (sous Business Objects)
- Réalisation des spécifications fonctionnelles et techniques
- Formation des nouveaux arrivants sur les différents sujets du projet
- · Animation des ateliers techniques avec le client

Technologies Clés: Talend, ODI, SAP BO, SQL developer, MSSQL, MySQL, BIBOARD